臺灣高等法院花蓮分院民事裁定　　　　　　96年度抗字第34號
抗　告　人　國統大飯店企業股份有限公司
法定代理人　乙○○
相　對　人　教育部
法定代理人　甲○○
上列抗告人因與相對人間停止執行事件，對於中華民國96年6月
20日臺灣花蓮地方法院96年度聲字第146號裁定提起抗告，本院
裁定如下：
    主  文
抗告駁回。
抗告程序費用新台幣壹仟元由抗告人負擔。
    理  由
一、抗告意旨略以：抗告人因與相對人返還租賃物之強制執行事
    件，業向臺灣花蓮地方法院提起債務人異議之訴，並願供擔
    保請准於異議之訴判決確定前停止執行。原裁定以租賃物之
    價值核定擔保金新臺幣（以下同）38,033,500元後，准抗告
    人停止執行。然相對人因停止執行可能所受之損害為1年之
    租金860萬元而已，本件縱有提供擔保金之必要，亦應以1
    年租金之年息損害43萬元供擔保即可（860萬×5%＝43萬元
    ）。退步言，縱認相對人因本件停止執行可能遭受之損害，
    為異議之訴訟期間之法定遲延利息，以司法院所定各級法院
    辦案期限實施要點，民事一、二、三審訴訟期間估計約為3
    年4個月，每年之利息損害為43萬元，訴訟期間3年4月，其
    擔保金應以141萬9000元（43萬×4十43萬×4/12＝0000000
    元）為標準較為適當，爰請求廢棄原裁定。
二、按法院依強制執行法第18條第2項定擔保金額而准許停止強
    制執行之裁定者，該項擔保係備供債權人因停止執行所受損
    害之賠償，其數額應依標的物停止執行後，債權人未能即時
    受償或利用該標的物所受之損害額，或其因另供擔保強制執
    行所受之損害額定之，非以標的物之價值或其債權額為依據
    ，有最高法院86年度臺抗字第442號、87年度臺抗字第529號
    、91年度臺抗字第429號、92年度臺抗字第480號、95年度臺
    抗字第104號判決可資參照。經查，相對人因抗告人租期屆
    滿及不依約給付租金，而依公證書及租賃契約向臺灣花蓮地
    方法院聲請返還租賃物強制執行，抗告人則提起債務人異議
    之訴，並請求供擔保停止執行等情，有公證書、租賃契約、
    民事起訴狀在卷可稽。原法院以兩造均不爭執系爭租賃物之
    房屋課稅現值為38,033,5 00元，並各自以之繳交訴訟費及
    執行費，而裁定抗告人應以房屋課稅現值為38,033,500元為
    擔保金，於法並無違誤。抗告人雖主張原裁定所命供擔保之
    金額過高云云，然抗告人既不給付租金亦不返還租賃物，致
    相對人無法利用該標的物或收取租金，其每年所受之損害至
    少為年租金860萬元及遲延利息，抗告人對此亦不爭執，依
    上開判決要旨，本件擔保金自以年租金860萬元及遲延利息
    為計算標準。而抗告人所提起債務人異議之訴，其訴訟標的
    價額為38,033,500元，屬得上訴第三審事件，自起訴至第三
    審確定止，參考各級法院辦案期限實施要點規定第2點：第
    一審通常程序審判案件之期限為1年4個月、第二審審判案件
    之期限為2年、第三審審判案件之期限為1年，即兩造間異議
    之訴審理期間歷時約需4年4個月（即52個月），則相對人於
    此期間因停止執行可能遭受相當於租金之利益及法定遲延利
    息達39,130,000元（其計算式8,600,000元52/12月1.05
    %＝39,130,000元），原裁定命抗告人供擔保之金額僅38,03
    3,500元，尚低於上開損害金額，並無過高，抗告意旨指摘
    原裁定不當，求予廢棄，為無理由，應予駁回。
三、依強制執行法第30條之1、民事訴訟法第495條之1第1項、第
    449條第1項、第95條、第78條，裁定如主文。
中　　華　　民　　國　　96　　年　　7 　　月　　27　　日
                        審判長法　官  何方興
                              法　官  王紋瑩
                              法　官  林鳳珠
正本係照原本作成。
本裁定除以適用法規顯有錯誤為理由，並經本院許可外，不得再
抗告。如提起再抗告，應於收受後10日內委任律師為訴訟代理人
向本院提出再抗告狀。並繳納再抗告費新臺幣1千元。
                              書記官  陳有信
中　　華　　民　　國　　96　　年　　7　　月　　 27  　日
